臺灣臺北地方法院民事裁定　　　　　　　96年度簡抗字第32號
抗　告　人　甲○○
相　對　人　乙○○
上列當事人間請求確認債權不存在事件，抗告人對於中華民國96
年3月12日本院臺北簡易庭95年度北簡字第58947號裁定提起抗告
，本院裁定如下：
    主  文
抗告駁回。
抗告程序費用新台幣壹仟元由抗告人負擔。
    理  由
一、按訴訟，由被告住所地之法院管轄。被告住所地之法院不能
    行使職權者，由其居所地之法院管轄。訴之原因事實發生於
    被告居所地者，亦得由其居所地之法院管轄。又訴訟之全部
    或一部，法院認為無管轄權者，依原告聲請或依職權以裁定
    移送其管轄法院，民事訴訟法第1條第1項、第28條第1項分
    別定有明文。
二、抗告意旨略以：抗告人原係提起分配表異議之訴，嗣經鈞院
    簡易庭法官告知訴訟標的錯誤，抗告人乃撤回分配表異議之
    訴，而改提確認債權不存在之訴。鈞院87年度執字第14668
    號強制執行事件，抗告人原工作地點係位於鈞院轄區，本案
    業經鈞院簡易庭（94年度北簡字第38130號）開1次調解庭及
    2次簡易庭而未成立調解，已屬審理中案件，為免拖延請准
    鈞院持續審理等語。
三、經查，相對人前曾於民國88年3月31日持臺灣板橋地方法院
    87年度票字第5268號本票裁定及確定證明書，據以向本院聲
    請強制執行抗告人對第三人臺灣鐵路管理局之薪資債權，並
    經本院以88年度執字第6098號給付票款執行事件，惟因上開
    抗告人之薪資債權業經債權人張麗燕聲請執行（87年度執字
    第14668號給付票款執行事件），上開88年度執字第6098號
    執行事件遂併入87年度執字第14668號執行事件辦理。嗣第
    三人臺灣鐵路管理局依本院民事執行處之執行陸續按月將抗
    告人薪資之三分之一檢送本院，並經本院民事執行處先後於
    88年5月12日、89年1月28日、90年9月28日、91年3月22日實
    行分配，嗣抗告人對相對人所受分配金額及債權餘額有意見
    ，而向本院台北簡易庭提起分配表異議之訴（94年度北簡字
    第38130號），嗣抗告人已於95年4月21日撤回上開分配表異
    議之訴等情，業經本院依職權調閱87年度執字第14668號執
    行卷宗查明無訛。旋抗告人另於95年11月3日向本院台北簡
    易庭提起本件確認債權不存在之訴，起訴狀之事實及理由載
    明因計息基礎之差異，相對人迄今得參與分配之債權餘額應
    僅為新台幣（下同）31,063元，而非97,123元，為此訴請確
    認相對人對抗告人之債權於63,572元範圍內不存在（見原審
    卷第4頁、第5頁），則本件訴訟既無適用特別審判籍之情形
    ，兩造復未合意由本院為第一審管轄法院，揆諸首揭規定，
    本件自應由相對人（即被告）之住所地法院管轄。查本件相
    對人之住所地係在臺北市○○區○○路38巷18號，並非在本
    院管轄區域內，此有司法院戶役政連結作業系統查詢單1份
    附卷可稽（見原審卷第66頁），是本件訴訟自應由被告住所
    地法院即臺灣士林地方法院管轄，從而，原審適用上開規定
    以本院無管轄權為由，移送於有管轄權之臺灣士林地方法院
    ，核無違誤。抗告人指摘原裁定不當而提起抗告，為無理由
    ，應予駁回。
四、依民事訴訟法第436 條之1 第3 項、第495 條之1 第1 項、
    第95條、第78條，裁定如主文。
中　　華　　民　　國　　96　　年　　6 　　月　　1 　　日
                    民事第二庭  審判長法　官　 鄭純惠
                                      法  官   黃雯惠
                                      法  官   林欣蓉
以上正本係照原本作成
本裁定不得抗告
中　　華　　民　　國　　96　　年　　6 　　月　　1 　　日
                        　　　  　　　書記官　黃慧怡
